臺灣高雄地方法院刑事判決　　　　　 100年度審易字第3713號
公　訴　人　臺灣高雄地方法院檢察署檢察官
被　　　告　陳冠宏
　　　　　　蔡明修
上列被告因竊盜等案件，經檢察官提起公訴（100　 年度偵字第
24132 、24790 號），本院裁定進行簡式審判程序，判決如下：
    主  文
陳冠宏犯竊盜罪，共罪，均累犯，各處如附表所示之刑。應執
行有期徒刑拾壹月，如易科罰金，以新臺幣壹仟元折算壹日。
蔡明修犯竊盜罪，共罪，均累犯，各處如附表所示之刑。應執
行有期徒刑拾壹月，如易科罰金，以新臺幣壹仟元折算壹日。
    事實及理由
一、犯罪事實：
    陳冠宏前於民國97年間因竊盜案件，經本院以97年度審易字
    第2163號判處有期徒刑8 月確定；又於98年間因竊盜案件，
    經本院以98年度審易字第831 號判處有期徒刑3 月，共6 罪
    ，應執行有期徒刑1 年3 月確定，上開各罪接續執行，於99
    年10月5 日假釋出監並付保護管束，於99年12月29日保護管
    束期滿，假釋未經撤銷而視為執行完畢（構成累犯）。蔡明
    修前於94年間因搶奪案件，經本院以94年度訴字第2700號判
    處有期徒刑1 年10月確定，於96年2 月16日假釋出監並付保
    護管束，於96年4 月7 日保護管束期滿，假釋未經撤銷而視
    為執行完畢（構成累犯）。詎其2 人仍不知悔改，因缺錢買
    酒飲用，竟分別基於為自己不法之所有之犯意，於附表所示
    時、地，各自徒手竊取高樑酒數瓶，得手後，乃共乘車牌號
    碼NMU-580 號普通重型機車離去。嗣為警調閱監視器錄影畫
    面，始循線查知上情。
二、程序部分：
    本件被告陳冠宏、蔡明修所犯係死刑、無期徒刑、最輕本刑
    為3 年以上有期徒刑以外之罪，其2 人於準備程序中就被訴
    事實為有罪之陳述，經告知簡式審判程序之旨，並聽取公訴
    人、被告之意見後，本院認為適宜而裁定進行簡式審判程序
    ，先予敘明。
三、證據名稱：
(一)、車輛詳細資料、高雄市政府警察局前鎮○○○○路派出所陳
    報單、受理刑事案件報案三聯單、高雄市政府警察局新興分
    局中山路派出所受理刑事案件報案三聯單各1份、監視器翻
    拍照片18張（見警一卷第12至13頁、15至17頁、20頁反面、
    26頁、警二卷第6至7頁、19頁）
(二)、證人即告訴人曾秀玲、柯志龍、陳怡嘉於警詢時之證述（見
    警一卷第1至4頁、5至6頁、警二卷第5頁）。
(三)、被告陳冠宏、蔡明修於本院審理時之自白。
四、論罪科刑：
(一)、核被告陳冠宏、蔡明修所為，均係犯刑法第320 條第1 項竊
    盜罪。被告2 人各自先後3 次竊盜犯行，犯意各別，行為互
    殊，均應予分論併罰。又被告2 人分別有如犯罪事實欄所載
    受徒刑執行完畢之事實，有臺灣高等法院被告前案紀錄表在
    卷可參，其2 人受徒刑執行完畢後，5 年內故意再犯本件有
    期徒刑以上之罪，俱為累犯，均應依刑法第47條第1 項規定
    ，加重其刑。
(二)、爰審酌被告2 人正值壯年，四肢健全，不思以正當途逕賺取
    生活所需，竟因貪圖飲酒，即任意竊取超商之高梁酒，破壞
    社會治安，並造成告訴人財產損害，所為誠屬可議，惟念渠
    等坦承犯行，態度尚可，並斟酌渠等行竊之手段尚非重大、
    竊取物品之價值非鉅，以及渠等之智識程度及經濟狀況等一
    切情狀，就被告2 人各自3 次竊盜罪，分別量處如主文所示
    之刑，且均諭知易科罰金以新臺幣1 千元折算1 日，並定其
    應執行刑，以示懲儆。
(三)、至公訴意旨雖認被告2 人有犯罪習慣，請求依竊盜犯贓物犯
    保安處分條例第3  條第1 項第1 款之規定，併予宣告被告2
    人刑前強制工作。惟按竊盜犯保安處分之宣告及執行，應依
    竊盜犯贓物犯保安處分條例之特別規定，如該條例未規定者
    ，方適用刑法及其他法律之規定，此為竊盜犯贓物犯保安處
    分條例第1 條所明定。而該條例第2 條第4 項規定：「應執
    行之刑未達1 年以上者，不適用本條例」，是竊盜犯罪之宣
    告刑，如未符合達1 年以上之標準（包括依減刑條例減刑後
    所減得之應執行刑在內），縱有犯罪之習慣，亦無從依該條
    例宣告強制工作處分。本件被告2 人各自所犯3 次竊盜犯行
    ，業經本院審酌其犯罪情節及個人情狀後，認以如主文所示
    之刑量處即屬適當，渠等2 人之應執行刑既均未達1 年以上
    ，自無適用竊盜犯贓物犯保安處分條例宣告刑前強制工作之
    餘地，附此敘明。
據上論斷，應依刑事訴訟法第273  條之1 、第284  條之1 、第
299 條第1 項前段，刑法第320 條第1 項、第47條第1 項、第41
條第1 項前段、第8 項，刑法施行法第1 條之1 ，判決如主文。
本案經檢察官劉慕珊到庭執行職務。
中    華    民    國   100    年    11    月    30    日
                  刑事第十庭  法  官  林書慧
以上正本證明與原本無異。
如不服本判決應於收受判決後10日內向本院提出上訴書狀，並應
敘述具體理由。其未敘述上訴理由者，應於上訴期間屆滿後20日
內向本院補提理由書（均須按他造當事人之人數附繕本），切勿
逕送上級法院。
中    華    民    國  100     年    11    月    30    日
                              書記官  李承悌
附錄本件論罪科刑法條：
《中華民國刑法第320 條第1 項》
意圖為自己或第三人不法之所有，而竊取他人之動產者，為竊盜
罪，處5  年以下有期徒刑、拘役或 5 百元以下罰金。
《刑法施行法第1 條之1 》
中華民國94年1 月7 日刑法修正施行後，刑法分則編所定罰金之
貨幣單位為新臺幣。
94年1 月7 日刑法修正時，刑法分則編未修正之條文定有罰金者
，自94年1 月7 日刑法修正施行後，就其所定數額提高為30倍。
但72年6 月26日至94年1 月7 日新增或修正之條文，就其所定數
額提高為3 倍。
附表：
┌──┬───┬────┬─────┬─────────┬────────┐
│編號│被害人│  時間  │   地點   │    竊取之財物    │     宣告刑     │
├──┼───┼────┼─────┼─────────┼────────┤
│1   │曾秀玲│100年5月│高雄市前鎮│蔡明修：          │有期徒刑肆月，如│
│    │      │14日15時│區○○路  │徒手竊取58度金門高│易科罰金，以新臺│
│    │      │16分許  │619 號「統│粱酒1 瓶。        │幣壹仟元折算壹日│
│    │      │        │一超商新憲│                  │。              │
│    │      │        │德門市」  ├─────────┼────────┤
│    │      │        │          │陳冠宏：          │有期徒刑肆月，如│
│    │      │        │          │徒手竊取58度金門高│易科罰金，以新臺│
│    │      │        │          │粱酒2 瓶。        │幣壹仟元折算壹日│
│    │      │        │          │                  │。              │
├──┼───┼────┼─────┼─────────┼────────┤
│2   │柯志龍│100年5月│高雄市前鎮│蔡明修：          │有期徒刑伍月，如│
│    │      │15日9時 │區○○○路│徒手竊取38度金門高│易科罰金，以新臺│
│    │      │57分許  │307 號「統│粱酒2 瓶。        │幣壹仟元折算壹日│
│    │      │        │一超商新光│                  │。              │
│    │      │        │和門市」  ├─────────┼────────┤
│    │      │        │          │陳冠宏：          │有期徒刑伍月，如│
│    │      │        │          │徒手竊取58度金門高│易科罰金，以新臺│
│    │      │        │          │粱酒2 瓶。        │幣壹仟元折算壹日│
│    │      │        │          │                  │。              │
├──┼───┼────┼─────┼─────────┼────────┤
│3   │陳怡嘉│100年5月│高雄市新興│蔡明修：          │有期徒刑伍月，如│
│    │      │17日10時│區○○○路│徒手竊取度高粱酒3 │易科罰金，以新臺│
│    │      │06分    │24號「統一│瓶。              │幣壹仟元折算壹日│
│    │      │        │超商」    │                  │。              │
│    │      │        │          ├─────────┼────────┤
│    │      │        │          │陳冠宏：          │有期徒刑伍月，如│
│    │      │        │          │徒手竊取58度金門高│易科罰金，以新臺│
│    │      │        │          │粱酒大瓶（750cc ）│幣壹仟元折算壹日│
│    │      │        │          │2  瓶及小瓶（300cc│。              │
│    │      │        │          │）1 瓶。          │                │
└──┴───┴────┴─────┴─────────┴────────┘